sv: Leksaker och spel > Leksaker > Byggleksaker: Konstruktionsleksaker; Skumgummiklossar; Sammankopplade klossar; Kulbaneset; Träklossar
vi: Đồ chơi & Trò chơi > Đồ chơi > Đồ chơi xây dựng: Bộ đồ chơi xây dựng; Xốp đồ chơi; Bộ đồ chơi lắp ráp; Bộ đồ chơi mô hình lắp ráp đường ray bi; Khối gỗ
lt-LT: Žaislai ir žaidimai > Žaislai > Statybiniai žaislai: Statybiniai konstruktoriai; Putplasčio blokeliai; Sujungiami blokeliai; Takelių marmuriniams rutuliukams rinkiniai; Medinės kaladėlės
th: ของเล่นและเกม > ของเล่น > ของเล่นแบบต่อ: ของเล่นชุดก่อสร้าง; บล็อกโฟม; อิฐบล็อกประสาน; ชุดรางลูกแก้ว; บล็อกไม้
zh-CN: 玩具/游戏 > 玩具 > 积木玩具: 建筑积木套装玩具; 泡沫积木; 镶嵌/拼插积木; 弹珠轨道积木; 木制积木
pl: Gry i zabawki > Zabawki > Zabawki do budowania: Zestawy do budowania; Klocki piankowe; Klocki z zaczepami; Tory do kulek; Klocki drewniane
it: Giochi e giocattoli > Giocattoli > Giocattoli per costruzioni: Costruzioni; Blocchi di gommapiuma; Blocchi a incastro; Set piste di biglie; Blocchi di legno
el: Παιχνίδια > Παιχνίδια (Toys) > Παιχνίδια κατασκευών: Παιχνίδια σετ κατασκευών; Αφρώδη τουβλάκια; Τουβλάκια που κουμπώνουν; Σετ διαδρομών για μπίλιες; Ξύλινα τουβλάκια
es: Juegos y juguetes > Juguetes > Juguetes de construcción: Equipos de construcción de juguete; Bloques de espuma; Bloques de encaje; Circuitos de canicas; Bloques de madera
bg-BG: Играчки и игри > Играчки > Конструктори: Строителни комплекти; Кубчета от пяна; Съединяващи се кубчета; Комплекти писти за игра с мраморни топчета; Дървени кубчета
fi: Lelut ja pelit > Lelut > Rakennuslelut: Rakennustyömaalelut; Vaahtoblokit; Rakennuspalikat; Marmorikuularadat; Puupalikat
en: Toys & Games > Toys > Building Toys: Construction Set Toys; Foam Blocks; Interlocking Blocks; Marble Track Sets; Wooden Blocks
sk-SK: Hračky a hry > Hračky > Stavebnice: Stavebnicové hračky; Penové kocky; Konštrukčné kocky; Súpravy guličkovej dráhy; Drevené kocky
sl-SI: Igrače in igre > Igrače > Igrače za sestavljanje: Kompleti igrač za sestavljanje; Kocke iz pene; Kocke za sestavljanje; Kompleti stez za frnikole; Lesene kocke
da: Legetøj og spil > Legetøj > Byggelegetøj: Konstruktionssæt; Skumgummiklodser; Samleklodser; Kuglebaner; Træklodser
pt-PT: Brinquedos e jogos > Brinquedos > Brinquedos de construção: Brinquedos de conjuntos de construção; Blocos de esponja; Blocos de encaixar; Conjuntos de corridas de berlindes; Blocos de madeira
hu: Játékok és játékszerek > Játékok > Építőjátékok: Építőkészlet-játékok; Habblokkok; Összekapcsolható blokkok; Üveggolyópálya-készletek; Fa-blokkok
nl: Speelgoed en spellen > Speelgoed > Bouwspeelgoed: Bouwsets; Schuimrubberblokken; Bouwblokken; Knikkerbanen; Houten blokken
ro-RO: Jucării și jocuri > Jucării > Jucării de construit: Set de jucării de construit; Blocuri din spumă; Blocuri conectabile; Seturi de jocuri cu bile; Blocuri din lemn
pt-BR: Brinquedos e jogos > Brinquedos > Brinquedos de montar: Brinquedos de conjunto de construção; Blocos de espuma; Blocos de encaixar; Conjuntos de rampa para bola de gude; Blocos de madeira
ja: おもちゃ・ゲーム > おもちゃ > 構成玩具: 建設現場のおもちゃセット; ウレタンブロック; 組み立てブロック; ビー玉ころがし; 積み木
de: Spielzeuge & Spiele > Spielzeuge > Bausteine & Bauspielzeug: Baukästen; Schaumstoffbausteine; Steckbausteine; Murmelbahnen; Holzbausteine
cs: Hračky a hry > Hračky > Stavební hračky: Stavebnice; Pěnové kostky; Skládací bloky; Kuličkové skluzavky; Dřevěné kostky
ko: 장난감/게임 > 장난감 > 블록 장난감: 건설 세트 장난감; 폼 블록; 완구용 조립 블록; 마블 트랙 세트; 나무 블록
ru: Игрушки и игры > Игрушки > Конструкторы: Конструкторы-наборы; Конструкторы из пеноблоков; Конструкторы с соединяющимися деталями; Конструкторы-горки с шариками; Конструкторы из деревянных блоков
nb: Leker og spill > Leker > Byggeleker: Byggeplassleker; Skumleker; Sammenlåsende blokker; Klinkekulebaner; Treklosser
tr: Oyuncaklar ve Oyunlar > Oyuncaklar > Yapı Oyuncakları: Yapı Seti Oyuncakları; Köpük Bloklar; Birbirine Geçen Bloklar; Bilye Yuvarlama Setleri; Tahta Bloklar
hr-HR: Igračke i igre > Igračke > Igračke za gradnju: Set igračaka za gradnju; Pjenasti blokovi; Isprepleteni blokovi; Setovi za staze s pikulama; Drveni blokovi
fr: Jeux et jouets > Jouets > Jouets de construction: Jeux d’assemblage; Blocs de mousse; Blocs à emboîter; Pistes de billes; Jouets en bois
zh-TW: 玩具和遊戲 > 玩具 > 建築玩具: 建築工地玩具組; 泡棉積木; 組合積木; 彈珠軌道組; 積木